Inventaris van het archief van de familie Van Dorp, (1414) 1503-1657 (1986)
Nationaal Archief, Den Haag
- Stukken betreffende het geslacht Van Dorp, II
  - Tweede Generatie, B
    - Aernt van Dorp X Maaijken Booms X (2) Anna Grillet de la Rocheteau, 3
      - Aernt van Dorp, a
        - Stukken betreffende het persoonlijk leven, II
          - Bemoeienissen met familieleden, C
            - Overige bemoeienissen, 3
              - Akte waarbij Adolph van Haemstede verklaart van Aernt van Dorp in bewaring te hebben ontvangen de originele decreetbrief betreffende de heerlijkheid Haemstede, welke waarschijnlijk afkomstig is uit het sterfhuis van Johan van Hodenpijl., 1566; 324; 1 stuk
                Mogelijk dat Johan van Hodenpijl een nazaat is van Aernt van Hodenpijl x Alijt van Dorp. Zie genealogische tabel 7
              - Rekest van Jean du Bosch aan de schepenen van Gent om uitbetaling te krijgen van een rente ten laste van de Vier Leden des Lands van Vlaanderen. Concept. Opgesteld door Aernt van Dorp., Betalingsbelofte van Willem Borchem, tresorier van generaal Johan Noney, voor Aernt van Dorp inzake ontvangen levensmiddelen. Concept.; 1582; 325; 1 stuk
              - Stukken inzake de afrekening van Aernt van Dorp met Gerijt Egbertsz. betreffende diens vordering op Jean du Bosch., 1584, 1598; 326; 2 stukken
              - Stukken inzake de overeenkomst tussen dr. Arnould van Damme, als man van Elisabeth Asseliers, en Aernt van Dorp in het geschil tussen voornoemde Van Damme en Jean du Bosch betreffende de betaling van een rente., 1592; 327; 1 omslag + 1 charter
              - Stukken betreffende het beheer van de goederen in Langen en Bakkersoord dat door de erfgenamen van Barbara van Wassenhoven weduwe Jan van Dorp aan Aernt van Dorp is overgedragen., 1586-1587; 328; 1 omslag
              - Concept van een Latijnse verhandeling over de bindbaarheid van trouwbeloften., eind 16e eeuw; 329; 2 stukken
              - Lijst van wat "Onsen Swagher van de Berghe" schuldigd is aan de moeder van ...., z.d.; 330; 1 stuk
          - Bezittingen, vorderingen, schulden en transakties, D
            - Algemeen, 1
              - Cartularium van Aernt van Dorp aangelegd in 1588, met bijvoegsels uit., 1591 en 1592; 331; 1 deel
                De oudste hierin opgenomen akte dateert van 1270
              - Manualen van de inkomsten en uitgaven van Aernt van Dorp., 1557-1600; 332-333; 2 katernen
                Zie ook inv. no. 339
                - met achterin aantekeningen inzake het goederenbezit van Maria van Dorp over de jaren 1562-1574, 1557-1576, 332
                - met voorin recepten van medicijnen, 1576-1600, 333
              - Leggers van de inkomsten van Aernt van Dorp uit pacht, cijnsen, huur en renten., 1552-1560, 1580-1582, 1584-1585; 334-336; 3 katernen
                - met voorin aantekeningen inzake: 1552-1560, 334
                - de boedelscheiding van de nalatenschap van zijn moeder Josyna van Weijburch. 1554-1555
                - het goederenbezit van zijn vrouw Maayken Booms, zijn tweede vrouw Anna Grillet de la Rocheteau en zijn dochter Maria van Dorp
                1552-1560
                - 1580-1582, 335
                - 1584-1585; met voorin autobiografische aantekeningen aangaande zijn huwelijk met Anna Grillet en de geboorte-, huwelijks- en sterfdata van zijn kinderen, 1554-1597, 336
              - Rekening en verantwoording van Jacques van Vossem over zijn ontvangsten en uitgaven voor Aernt van Dorp. Met bijlagen., 1578-1583; 337; 1 pak
                Gedeeltelijk afgehoord. 1578-1583
              - "Memoriaal Bouckens" van Aernt van Dorp, inhoudende aantekeningen over zijn bezittingen, vorderingen, schulden en transakties; processen en personeel., 1567, 1570, 1577-1599; 338-348; 1 omslag + 9 katernen + 1 deel
                Zie ook inv. no. 746
                - 1567, 1570, 338; (1 omslag)
                - 1577-1586, 339
                Gedeeltelijk als manuaal ingericht
                - 1580, 340
                - 1581, 341
                - 1583, 342
                - 1584, 343
                - 1587, 344
                - 1588, 345
                - 1590-1597, 346; (1 deel)
                - 1595-1596, 347
                - 1599, 348
              - Aantekeningen van Josyna van Dorp over haar administratie van de bezittingen, vorderingen, schulden en transacties van haar vader, later van diens na latenschap., 1597-1605; 292
              - Aantekeningen behorende bij de administratie van de bezittingen, vorderingen, schulden en transakties van Aernt van Dorp., 1576-1598, z.d.; 349; 1 pak
              - Rekeningen en kwitanties behorende bij de administratie van de bezittingen, vorderingen, schulden en transakties van Aernt van Dorp., 1555-1600; 350; 1 pak
              - Stukken betreffende de "capitale impostie"-aanslagen op het goederenbezit van Aernt van Dorp., 1585, 1588, 1600, z.d.; 351; 3 stukken + 1 katern
              - Akten waarbij diverse personen een verklaring afgeven over de kredietwaardigheid van Aernt. van Dorp in de jaren 1579-1580. Afschriften., 1590; 352; 1 omslag
              - Staat van de schulden waarover Aernt van Dorp of zijn erfgenamen aangesproken kunnen worden en waarvoor de Staten Generaal is verzocht ten tijde van de oorlogstoestand uitstel van betaling te verlenen. Met een afschrift. Minuut., 1600; 353; 2 stukken
            - In de afzonderlijke gewesten, streken en plaatsen, 2
              - Holland, a
                - Algemeen, I
                - Instruktie van Aernt van Dorp voor Jacques van Vossum, op diens reis naar Holland., 1582; 354; 1 stuk
                - Stukken betreffende de onkosten van diverse reizen van Aernt van Dorp naar Holland, Zeeland en Vlaanderen., 1578-1580; 355; 1 omslag
                - In de diverse streken, II
                - Rijnland, A
                - Algemeen
                - Rekening en verantwoording van Adriaen Mourijnsz, rentmeester, over zijn administratie van de goederen van Aernt van Dorp in Rijnland. Met bijlagen., 1577-1579. 1574-1578; 356; 1 pak
                - Koudekerke
                - Stukken betreffende de "mangelinge" van de hofstede de Thol met de bijbehorende landen door Jacob Coppier, heer van Calslagen, overgedragen aan Aernt van Dorp in ruil voor 40 morgen land in Escamp. Afschriften., 1567; 357; 2 stukken
                - Schuldbekentenis van Aernt van Dorp voor de weeskinderen van Gerrit Romboutsz en het "Leprooshuys" van Leiden betreffende de koop van 18 morgen land in Koudekerke. Met aantekeningen uit 1589 en 1590 betreffende de aflossing., 1588; 358; 1 charter
                - Akten waarbij twee renten worden gevestigd door Jacob Coppier, heer van Calslagen, voor mr. Jan van Telshout op de hofstede de Thol met bijbehorende landen. Met aantekeningen uit 1577 betreffende de aflossing door Aernt van Dorp., 1566; 359; 2 charters
                - Akte waarbij een rente wordt gevestigd door Jacob Coppier, heer van Calslagen, voor Agnyte Cornelisdr., weduwe Engelbrecht Jorisz. op de hofstede de Thol met bijbehorende landen. Met aantekeningen uit 1577 betreffende de aflossing door Aernt van Dorp., 1566; 360; 1 charter
                - Kwitantie van Reynier van der Does voor Aernt van Dorp inzake de betaling van een jaarrente gevestigd op landen in Koudekerke., 1592; 361; 1 stuk
                - Stukken betreffende het verhuren door Aernt van Dorp aan Johannes Nobelius, predikant, van de hofstede de Thol in Koudekerke., 1599; 362; 4 stukken
                - Kwitanties van Cornelis Willemsz., schout, en Crijn Pouwelsz., ambachtbewaarder, voor Aernt van Dorp inzake de betaling van de 100e penning over zijn landen in Koudekerke., 1577-1578; 363; 3 stukken
                - Processtukken inzake het geschil tussen Dirck Haegen te Hazerswoude en Aernt van Dorp betreffende de betaling van een partij kersen- en perenbomen in Koudekerke., 1589-1600; 364; 1 omslag
                - Leiden, Leiderdorp
                - Stukken betreffende de koop van een huis in de Breestraat te Leiden door Aernt van Dorp van Jan van Brouckhoven, rekenmeester van Rijnland., 1577-1584; 365; 1 charter + 1 omslag
                Gedeeltelijk gedrukt
                - Stukken betreffende de "mangelinge" van een 1/4 van de nalatenschap van Louis Boisot met enige renten door David van Valkckesteyn als man van Johanna Boisot overgedragen aan Aernt van Dorp in ruil voor een huis in Leiden met enige renten., 1580; 1181
                - Voorlopige verkoopakte door Aernt van Dorp aan Frans Cornelisz. houtkoper, van een huis in de Breestraat te Leiden., 1586; 366; 1 stuk
                - Stukken betreffende de verkoop door Aernt van Dorp aan Christiaan Quirijnsz., pasteibakker, van een huis in de Breestraat te Leiden., 1586-1592; 367; 4 stukken + 1 charter
                - Transportakte door Jan Woutersz. Monthaen aan Aernt van Dorp van 4 morgen land en 41/2 houtland in de Monnikenpolder in Leiderdorp., 1575; 368; 1 charter
                - Stukken betreffende de koop door Aernt van Dorp van de meesters van het St. Elisabethgasthuis in Leiden van ruim 5 morgen land in de Monnikenpolder in Leiderdorp., 1575; 369; 2 stukken + 1 charter
                - Stukken betreffende de koop en latere teruggave door Aernt van Dorp van 134 morgen land in Leiderdorp die hem gedeeltelijk waren toegewezen door de Staten van Holland als terugbetaling van de 10.000 gulden die hij in 1572 aan Willem van Oranje had geleend., 1574, 1577-1578; 370; 5 stukken
                Zie ook inv. no. 656
                - Processtukken inzake het geschil tussen de kerkmeester van Leiderdorp, de Commandeur van de St. Jan van Haarlem en Pier Oelofsz. aan de ene en Aernt van Dorp aan de andere kant betreffende de eigendom van ruim 16 morgen land in Leiderdorp., 1577-1579; 371; 1 omslag
                - Bevelschrift van Otto van Egmondt en Paulus Buys voor Adriaen Mourijnsz., hem opdragende alle opbrengsten van de verkoop van de landen van Aernt van Dorp in Leiderdorp aan deze uit te betalen., 1579; 372; 1 stuk
                - Kwitantie van Mathijs Harmansz. voor Aernt van Dorp inzake de betaling van een halfjaarlijkse impost over 6 morgen boomgaard in Leiderdorp., 1600; 373; 1 stuk
                - Koopvoorwaarden, tevens veilinglijst, van de goederen afkomstig uit de Regulierenkerk in Leiderdorp die door Aernt van Dorp ter veiling zijn gebracht. Afschrift., z.d.; 374; 1 stuk
                - Voorhout
                - Stukken betreffende de koop door Aernt van Dorp van een half verbrande woning met bijbehorende landen in Voorhout., 1584, 1586; 375; 3 stukken
                Het is niet duidelijk wie de verkoper was.
                - Wassenaar, Zuidwijk
                - Akte waarbij een rente wordt gevestig door Adriaen Benninck, secretaris van 's-Gravenhage, voor Johan van Treslong, advocaat, op een woning in Wassenaar. Met de kwitantie van Van Treslong voor Aernt van Dorp betreffende de aflossing in 1599., 1565; 376; 1 charter + 1 stuk
                - Pachtakte door Adriaan Benninck aan Adriaen Jansz., waard van de "Kogge" in Den Haag van 9 1/2 morgen land in Wassenaar en 1 morgen in Zuidwijck., 1577; 377; 1 stuk
                - Akte waarbij Dirick Jacobsz. Clou en Pieter Goverts Zwan verklaren hun pachtverplichtingen over diverse landen van Aernt van Dorp in Wassenaar en Zuidwijk te zullen nakomen. Met een zelfde verklaring uit 1584., 1580; 378; 1 stuk
                - Stukken betreffende de verpachting door Adriaan Benninck, later Aernt van Dorp, aan Aert Willemsz. Tetrode van een huis met bijbehorende landen in Wassenaar en Zuidwijk., 1577-1599; 379; 1 omslag
                - Stukken betreffende de verpachtingen door Aernt van Dorp aan Jan Thijsz. uit Leiden van een huis en 3 boomgaarden in Wassenaar., 1592-1595; 380; 1 omslag
                - Stukken betreffende de pachtbetaling door Joost Pietersz. aan Aernt van Dorp over 2 morgen land in Wassenaar., 1593-1598; 381; 3 stukken
                - Pachtake door Aernt van Dorp aan Adriaen Claesz. alias Jonge Rotteval van het land "de Witte Weye" in Wassenaar., 1600; 382; 1 stuk
                - Stukken betreffende de aanslagen van morgengeld en verpondingen op de landen van Aernt van Dorp in Wassenaar en Zuidwijk., 1592-1593, 1598, z.d.; 383; 1 omslag
                - Voorwaarden voor de aanbesteding van de afgraving van een stuk geestgrond in Wassenaar van Aernt van Dorp. Minuut., z.d.; 384; 1 stuk
                - Schuldbekentenis van Pieter Cornelisz., alias Pieter Langevelt, voor Aernt van Dorp betreffende de koop van een partij hout in Wassenaar., 1597; 385; 1 stuk
                - Delfland, B
                - Den Haag, Haagambacht.
                - Stukken betreffende de mangelinge van de hofstede de Thol met de bijbehorende landen door Jacob Coppier, heer van Calslagen, overgedragen aan Aernt van Dorp in ruil voor 40 morgen land in Escamp., 1567; 357
                - Akte waarbij een rente wordt gevestigd door mr. Charles van Nitzen voor Michael Louff op een huis in de Schoolstraat in Den Haag en op een rente gevestigd op de domeinen in Holland. Met aantekeningen betreffende de aflossing door Aernt van Dorp. Gecancelleerd., 1556; 386; 1 charter
                - Stukken betreffende de aflossing door Aernt van Dorp aan Dirck Jorisz. de Bye, "meester van de reckeninge", van een hypotheek groot 2400 ponden gevestigd op zijn huis aan het Noordeinde in Den Haag., 1583; 387; 3 stukken
                - Akte waarbij Aernt van Dorp als borg van Jean du Bosch een hypotheek neemt op zijn huis aan het Noordeinde., 1594; 1210
                - Stukken betreffende een rente door Aernt van Dorp voor Franciscus Junius, professor te Leiden, gevestigd op een huis in Den Haag., 1594; 388; 2 stukken
                - Pachtakte door Aernt van Dorp aan Pieter Gijsbrecht van Egmond, vleeshouwer, en Adriaen Zieren te Den Haag van 9 morgen land geheten "de Loevenaar" in Haagambacht., 1595; 389; 1 stuk
                - Stukken betreffende de verpachting door het St. Nicolaasgasthuis in Den Haag aan Aernt van Dorp, en door deze onderverpacht aan Jacob Diercxz. van 3 morgen weiland in Haagambacht., 1595-1600; 390; 5 stukken
                - Kwitanties van de collecteur der verpondingen voor Aernt van Dorp inzake de aanslagen op zijn huizen in Den Haag., 1585-1600; 391; 1 omslag
                - Memorie van Aernt van Dorp betreffende de verpondingen op zijn goederen in Haagambacht., z.d.; 392; 1 stuk
                - Stukken betreffende de verbouwing en het onderhoud van het huis aan het Noordeinde van Aernt van Dorp., 1581-1584, 1592-1599; 393; 1 pak
                - Processtukken inzake het geschil tussen Aernt van Dorp e.a. en Dirk Houve, dijkgraaf van Delfland, betreffende het weghalen van struiken uit de Delflandse duinen en het plaatsen van hoofden in de beek bij Van Dorps huis in Haagambacht., 1588; 394; 1 omslag
                - Stukken betreffende de diefstal door Simon Gerbrantsz., soldaat, van kersen en hoenderen uit een boomgaard in Den Haag van Aernt van Dorp., 1597; 395; 3 stukken
                - Akte waarbij Heynrich Heermalen verklaart de renten te zullen voldoen die gevestigd zijn op het door hem gekochte huis aan het Westeinde in 's-Gravenhage. Afschrift., 1567; 396; 1 stuk
                Eén van deze renten behoorde toe aan Aernt van Dorp
                - Pachtakte door Rombout Willemsz. Busschaert aan Zier Jansz. uit Voorhout van 2 morgen land in Haagambacht. Schuldbekentenis van Zier Jansz. voor Rombout Willemsz. Busschaert, groot 42 pond. Met aantekeningen betreffende de aflossingen in 1585-1589., 1584. 1584; 397; 1 stuk
                - Delft
                - Stukken betreffende de overdracht door Philips van Dorp aan zijn broer Aernt van het collatierecht op het St. Salvator- en het Sint Jorisaltaar in de Sint Hippolituskerk te Delft., 1566; 398; 2 stukken
                - Akte van belening door Dirk, burggraaf van Leiden aan Aernt van Dorp van het ambacht Bottendijk, de dubbelcijnzen aldaar, en de tienden gelegen tussen Schie en Goweg. 1319. Authentiek extract uit het "Leenregister" van Wassenaar., 1566; 399; 1 stuk
                - Inventaris van de stukken door Pieter Cornelisz. te Voorcappel mede namens de Heilige Geestmeesters van Voorschoten e.a. overlegd in hun proces met Jacobijne van der Meer, weduwe van Cornelis Somdelin, betreffende de koop van een aantal morgen land bij Delft., z.d.; 400; 1 katern
                - Zuid-Holland, C
                - Piershil
                - Verkoopakte door Aernt van Dorp aan Lamoraal, graaf van Egmond, van een gedeelte van het dorp Piershill, de tienden aldaar en de "ommegang van Monnickenland". Met retroacta., 1555, 1561. 1563; 401; 1 omslag
                - Maasdam
                - Stukken inzake het geschil betreffende de betaling van de kooppenningen van een hoeve in Maasdam door Aernt van Dorp verkocht aan Bastiaan Roelen uit Arkel., 1579-1585; 402; 5 stukken
                - Stukken betreffende het protest van Aernt van Dorp tegen het vestigen van een hypotheek door de Heer van Cruiningen op 35 morgen land in Maasdam voordat in het proces over de eigendom vonnis is gewezen., 1599; 403; 3 stukken
                - Akte van belening door de Leenkamer van Holland aan Aernt van Dorp van de heerlijkheid Maasdam afkomstig van Petronella van Hoogelanden, weduwe van Boudewijn Heerman Ghijsbrechtsz. Athentiek afschrift., 1600. 1578; 404; 1 stuk
                - Stukken betreffende de aflossing door Aernt van Dorp aan Margriete Daniel Ooms van een rente gevestigd op de heerlijkheid van Maasdam., 1577, 1579, 1592; 405; 1 charter + 2 stukken
                - Kwitanties voor de betalingen door Aernt van Dorp van diverse renten gevestigd op zijn tienden in Maasdam., 1580-1586; 406; 1 omslag
                - Rekening en verantwoording van Willem van der Duyn Joostz., rentmeester, over zijn administratie van de goederen van Aernt van Dorp in Maasdam. Met bijlage., 1601. 1596-1597; 407; 1 katern + 1 stuk
                - Stukken betreffende de openbare verpachting van de landen en heerlijke rechten van Aernt van Dorp in Maasdam. Met bijbehorende pachtbrieven., 1578-1592; 408; 1 pak
                - Exploit van Jan Adriaensz. Manezee, deurwaarder, inzake het dagvaarden van Willem Jansz. en Stoes Jacobsz. betreffende achterstallige pacht aan Aernt van Dorp over landen in Maasdam., 1585; 409; 1 stuk
                - Schuldbekentenis van Anna Jansdr., weduwe Adriaan Jansz. Donder, voor Aernt van Dorp betreffende achterstallige pacht over landen in Maasdam., 1592; 410; 1 stuk
                - Stukken betreffende de verpachting door Aernt van Dorp aan Jasper van Poelgeest van diverse tienden in Maasdam., 1593-1598; 411; 2 stukken + 1 katern
                - Instruktie van Aernt van Dorp voor Simon en Cornelis Jansz., landmeters, betreffende uit te voeren werkzaamheden in Maasdam., z.d.; 412; 1 stuk
                - Staat van de gemaakte kosten bij de verkoop van tienden in Maasdam., 1598; 413; 1 stuk
                - Rhoon
                - Stukken betreffende de koop van een huis met bijbehorende landen in Rhoon, een rentebrief ten laste van Jan van Schoonhoven en een rentebrief verhypothekeerd op het Paedagogium Standonck in Leuven door Aernt van Dorp van Peter, heer van Rhoon en Pendrecht., 1559-1561; 414; 1 omslag
                - Stukken betreffende de "mengelinghe" van diverse landen in Rhoon, door Aernt van Dorp overgedragen aan Jeronimus de Rolle, in ruil voor twee rentebrieven verhypothekeerd op landen in Zevenbergen, Rhoon en Abranswaard en een rentebrief ten laste van mr. Dirck Deyn uit Naarden., 1560-1562; 415; 2 charters + 1 omslag
                - Transportakte door Willem Martiny namens Gerrit van Rhoon aan Aernt van Dorp van 8 gemeten buitendijks in Rhoon. Met aantekeningen betreffende de verkoop door Van Dorp in 1592., 1589; 416; 1 charter
                - Akte van huwelijkse voorwaarden tussen Peter, heer van Rhoon en Pendrecht en Johanna van Schoonhoven. Authentiek afschrift., 1558. 1536; 417; 1 katern
                - Langstraat (Besoyen, Meeuwen, Raamsdonk)
                Zie, naast de reeds aangegeven verwijzingen, voor de goederen in het gebied van de Langestraat ook onder Waalwijk (Brabant) inv. no's 597-601
                - Processtukken inzake het geschil tussen Aernt van Dorp en Adriaen Henricxz., ouddrost van Loevestein, betreffende het niet nakomen door de laatste van zijn verkoopverplichtingen over diverse landen in de Langstraat., 1561, 1578-1582; 418; 1 pak + 2 charters
                - Processtukken inzake het geschil tussen de overige crediteuren en Aernt van Dorp, later diens erfgenamen, betreffende de verdeling van de opbrengsten uit de verkochte goederen van Adriaen Hendricx., 1579-1608; 419; 1 pak + 2 charters
                Zie ook inv. no. 1096
                - Stukken betreffende de koop door Aernt van Dorp in eerste instantie van Adriaen Henrixcz. maar vanwege later gebleken verpanding in tweede instantie van de gebroeders Gijsbert- en Corstiaen Gerritsz. van de landen de "Ruins" en de "Hoge Weert" in Besoyen., 1577-1582; 420; 1 pak + 1 charter
                - Transportakte door Hubert Willemsz. van de Weteringe aan Aernt van Dorp van 2 morgen land bij de Heachblok in Meeuwen. Met retroactum., 1577. 1579; 421; 1 charter met 1 transfix
                - Stukken betreffende de koop door Aernt van Dorp van de erfgenamen van Adriaen Jansz. de Coninck van 1/3 van het land de "Ruins" in Besoyen., 1582; 422; 4 stukken
                - Stukken betreffende de koop door Aernt van Dorp van Aert Pietersz. van Andel, schout, van het land de "Westersche Donxken" in Besoyen., 1596; 423; 1 omslag
                - Stukken betreffende vergoedingen uit de geconfiskeerde goederen van Brabant voor Aernt van Dorp vanwege zijn oorlogsverliezen in de Langstraat., 1596-1599; 424; 5 stukken
                - Stukken inzake het geschil tussen Nicolaas Willemsz. Rogge en Aernt van Dorp, later diens erfgenamen, betreffende een achterstallige renteschuld van de laatste, gevestigd op de Bremercamp in Besoyen., 1505-1604; 425; 1 omslag
                - Rekening en verantwoording van Hendrik Jansz. Storm, rentmeester, over zijn administratie van de goederen van Aernt van Dorp in Waalwijk en Besoyen. Met bijlagen., 1580-1584; 597
                - Rekening en verantwoording van Melis Cornelisz., rentmeester, over zijn administratie van de goederen van Aernt van Dorp in de Langstraat. Met bijlagen., 1590-1600. 1594-1600; 426; 1 pak
                - Memorie van Aernt van Dorp betreffende zijn verpachtingen in Besoyen en Meeuwen., z.d.; 427; 1 stuk
                - Processtukken inzake het geschil tussen Aernt van Dorp en de erfgenamen van Geeraert Gerrit Aertsz. van Broeckhoven betreffende de pachtbetaling over het land "de Brennert" in Besoyen., 1580-1599; 428; 1 omslag
                - Stukken betreffende de "mengelinge" van een pachtschuld over landen in Raamsdonk op Dirk de Bye, door Aernt van Dorp overgedragen aan Christoffel van Ysselsteyn, gouverneur van Heusden, in ruil voor een assignatie op de Staten van Holland., 1587; 429; 4 stukken
                - Rekest van Aernt van Dorp aan de Raad van Brabant om uitbetaling te krijgen van de pachtschuld over 10 morgen land in Besoyen van Cornelis Jansz. de Haen van Dongen en Laureijs Ghijsbrechtsz. Minuut., 1592; 430; 1 stuk
                - Stukken betreffende de verpachting door Aernt van Dorp aan Aert Pietersz. van Andel, alias Smuers van ruim 38 morgen land in Besoyen., 1593-1599; 431; 1 omslag
                - Appointement van de Raad van Brabant waarbij aan Aernt van Dorp toestemming wordt verleend om maatregelen te treffen tegen Cornelis Geertsz. Reer, vanwege achterstallige pacht over landen in Besoyen. Met aantekeningen inzake deze verpachting uit 1598-1600., 432; 1 stuk